【裁判字號】    94,訴,675
【裁判日期】    950310
【裁判案由】    違反毒品危害防制條例
【裁判全文】
臺灣嘉義地方法院刑事判決               94年度訴字第675號
公  訴  人  臺灣嘉義地方法院檢察署檢察官
被      告  甲○○
上列被告因違反毒品危害防制條例案件，經檢察官提起公訴（94
年度毒偵字第1470號）及移送併案審理（臺灣雲林地方法院檢察
署94年度毒偵字第1817號），本院判決如下：
    主  文
甲○○連續施用第一級毒品，處有期徒刑柒月，扣案之注射針筒
玖支、密封袋壹個均沒收；又連續施用第二級毒品，處有期徒刑
肆月，扣案之玻璃煙斗壹支沒收。應執行有期徒刑拾壹月，扣案
之注射針筒玖支、密封袋壹個、玻璃煙斗壹支均沒收。
    事  實
一、甲○○前因施用毒品案件，經送觀察、勒戒後，有繼續施用
    毒品傾向，經本院以93年度毒聲字第209號裁定令入戒治處
    所施以強制戒治，於民國94年1月12日停止戒治出監，並經
    臺灣嘉義地方法院檢察署檢察官以94年度戒毒偵字第10號為
    不起訴處分確定。竟仍於上開強制戒治執行完畢釋放後5年
    內，基於施用第一級毒品之概括犯意，自94年2月某日起至
    同年9月29日凌晨1時許止，在雲林縣北港鎮○○路之加油站
    廁所內、同鎮○○里○○路662-2號鋐瓏園護膚坊內等處，
    以注射針筒施打手臂之方式，連續施用第一級毒品海洛因多
    次；另基於連續施用第二級毒品之概括犯意，於94年9月15
    日、同年月29日下午8時往前回溯96小時內之某時，在不詳
    地點，以將第二級毒品甲基安非他命置入玻璃煙斗內燒烤，
    吸聞產生之煙霧之方式，施用第二級毒品甲基安非他命2次
    。嗣於經警分別於94年9月15日2時10分許，在上開護膚坊；
    於同年月29日下午5時40分許，在其位於嘉義市○○路84號
    居所執行搜索而查獲，並扣得注射針筒9支（94年9月15日扣
    得5支、同年月29日扣得4支）、密封袋1個及玻璃煙斗1支等
    物。經警對甲○○採集尿液送驗後，呈嗎啡及甲基安非他命
    陽性反應（海洛因在人體內代謝為嗎啡），始查悉全情。
二、案經嘉義縣警察局中埔分局報請臺灣嘉義地方法院檢察署檢
    察官偵查起訴，及雲林縣警察局北港分局報請臺灣雲林地方
    法院檢察署檢察官移送併案審理。
    理  由
一、被告甲○○對其於前揭時、地，連續施用第一級毒品海洛因
    及第二級毒品甲基安非他命之事實，業據其於本院審理時自
    承不諱，足證被告於上揭時、地，確有施用第一級毒品海洛
    因及第二級毒品甲基安非他命之情無誤。且被告於94年9月
    15日、同年月29日為警查獲後，經警對之採集尿液送雲林縣
    衛生局以「TDX」、「TOXI—LAB」；臺灣檢驗科技股份有限
    公司以「免疫學分析法」及「氣相層析／質譜儀法」檢驗結
    果，嗎啡及甲基安非他命確均呈陽性反應（海洛因於人體會
    代謝成嗎啡，因此海洛因之施用者，係檢驗其尿液中之嗎啡
    反應)等情，此有雲林縣衛生局煙毒尿液檢驗成績書1份、臺
    灣科技檢驗股份有限公司濫用藥物尿液檢驗報告及代號與真
    實姓名對照表各2紙在卷足稽（見臺灣雲林地方法院檢察署
    偵卷第26、27、33頁，嘉義縣警察局中埔分局警訊卷第13、
    14頁)。復有注射針筒9支（94年9月15日扣得5支、同年月29
    日扣得4支）、密封袋1個及玻璃煙斗1支等物扣案可資佐證
    。又參以初次吸食煙毒者，經人體代謝作用於8小時內，約
    有百分之80之量排出，24小時後，約有百分之90排出，72小
    時後仍有微量排出，依個人體質不同排出時間亦有差異，尤
    其成癮者其於吸食後120小時內所採尿液，配合具公信力之
    儀器，仍可驗出等情，有憲兵司令部80 年3月25日80年鑑驗
    字第0999號函可參；又酌以行政院衛生署藥物食品檢驗局81
    年2月8日藥檢壹字第001156號函所載，安非他命經口服投
    與後，約百分之70於24小時內、約百分之90於96小時內自尿
    液中排出等情，可知若被告尿液中驗得海洛因及甲基安非他
    命陽性反應，應認其於採尿前回溯72小時內或96小時內之某
    時，有施用海洛因及甲基安非他命，準此，足認被告自白施
    用第一級毒品海洛因及第二級毒品甲基安非他命之犯行，核
    與事實相符，應堪採信。
二、又查，被告甲○○於93年間因施用毒品案件，經送觀察、勒
    戒後，有繼續施用毒品傾向，經本院以93年度毒聲字第209
    號裁定令入戒治處所施以強制戒治，於民國94年1月12日停
    止戒治出監，並經臺灣嘉義地方法院檢察署檢察官以94年度
    戒毒偵字第10號為不起訴處分確定等情，有臺灣嘉義地方法
    院檢察署刑案資料查註紀錄表、臺灣高等法院被告前案紀錄
    表等在卷可參，則被告於強制戒治執行完畢釋放後，5年內
    再犯毒品危害防制條例第10條之罪，本件事證明確，被告連
    續施用第一級、第二級毒品之犯行堪以認定。
三、查海洛因、甲基安非他命分別為毒品危害防制條例所謂之第
    一、二級毒品，觀諸該條例第2條第2項第1、2款之規定甚明
    ，是核被告甲○○上開施用第一級毒品海洛因及第二級毒品
    甲基安非他命之行為，係犯毒品危害防制條例第10條第1項
    之施用第一級毒品罪及同條第2項之施用第二級毒品罪。其
    施用第一、二級毒品前持有毒品之低度行為，均為其施用毒
    品之高度行為所吸收，不另論罪。被告多次施用第一級毒品
    海洛因及第二級毒品甲基安非他命之犯行，時間緊接，方法
    相同，所犯又係構成要件相同之罪名，顯均係基於概括之犯
    意反覆為之，各應依刑法第56條連續犯之規定以一罪論，並
    加重其刑。又其所犯上開2罪間，犯意各別，罪名不同，應
    分論併罰之。移送併案審理部分，與前開起訴判決有罪之犯
    行部分有連續關係，係屬裁判上一罪，應為起訴效力所及，
    本院應一併審理，附為敘明。爰審酌被告不思其正值盛年，
    堪為社會大用之際，卻長期耽溺於戕身之物，且前已有施用
    毒品之紀錄，並經強制戒治後，竟又再度施用，顯見其意志
    不堅，仍未戒絕，自我把持、控制之能力顯然不佳，毫無悔
    改之意，又施用足以導致精神障礙、性格異常，甚至造成生
    命危險之毒品，戕害一己之身體健康，及其犯罪之動機、目
    的、手段、坦承犯罪之犯後態度尚稱良好等一切情狀，量處
    如主文所示之刑，並定其應執行之刑，以資懲儆。扣案之注
    射針筒9支、密封袋1個等物係被告所有且供本件施用第一級
    毒品所用之物，扣案之玻璃煙斗1支則係被告所有供施用第
    二級毒品犯行所用之物，業據其供陳在卷，應依刑法第38條
    第1項第2款規定併予宣告沒收之。
據上論斷，應依刑事訴訟法第299條第1項前段，毒品危害防制條
例第10條第1項、第2項、第23條第2項，刑法第11條、第56條、
、第51條第5款、第38條第1項第2款，判決如主文。
本案經檢察官王振名到庭執行職務。
中    華    民    國    95    年    3    月    10    日
                  刑事第二庭    法  官  夏金郎
                                法  官  盧鳳田
                                法  官  洪嘉蘭
以上正本證明與原本無異。
如不服本判決，應於判決送達後10日內，向本院提出上訴狀。
中    華    民    國    95    年    3    月    10    日
                                書記官  吳明蓉
附錄法條：
毒品危害防制條例第10條
施用第一級毒品者，處 6 月以上 5 年以下有期徒刑。
施用第二級毒品者，處 3 年以下有期徒刑。


司法院資訊處製作；財團法人民間司法改革基金會備份。
